臺灣臺南地方法院刑事判決
                                      109年度易字第560號
公  訴  人  臺灣臺南地方檢察署檢察官
被      告  胡博俊



選任辯護人  鄭淵基律師
            黃俊達律師
            賴鴻鳴律師
被      告  林雪霞


選任辯護人  賴鴻鳴律師
            黃俊達律師
            鄭淵基律師
被      告  蔡順畊



被      告  施進文




被      告  林勇成


被      告  郭榮發



上列被告等因妨害自由等案件，經檢察官提起公訴（108年度偵
字第13979號），本院判決如下：
    主  文
胡博俊共同犯強制罪，處有期徒刑伍月，如易科罰金，以新臺幣
壹仟元折算壹日；又共同犯傷害罪，處有期徒刑陸月，如易科罰
金，以新臺幣壹仟元折算壹日；又犯毀損罪，處有期徒刑伍月，
如易科罰金，以新臺幣壹仟元折算壹日。應執行有期徒刑壹年貳
月，如易科罰金，以新臺幣壹仟元折算壹日。
林雪霞犯恐嚇危害安全罪，處有期徒刑貳月，如易科罰金，以新
臺幣壹仟元折算壹日。
蔡順畊共同犯傷害罪，處有期徒刑肆月，如易科罰金，以新臺幣
壹仟元折算壹日。
施進文共同犯強制罪，處有期徒刑肆月，如易科罰金，以新臺幣
壹仟元折算壹日。
林勇成、郭榮發共同犯傷害罪，各處有期徒刑貳月，如易科罰金
，均以新臺幣壹仟元折算壹日。
    事  實
一、緣藍堃銓因積欠胡博俊債務且遲未償還，為催討債務：
　㈠胡博俊乃於民國107年7月23日23時許，要求藍堃銓帶其前妻
    張馨鎂一同前往臺南市○○區○○○路0段000巷00號旁檳榔葉園
    工寮內協商債務，俟藍堃銓、張馨鎂抵達後，胡博俊、施進
    文與另1、2名不詳姓名之成年男子，竟共同基於強制之犯意
    聯絡，由胡博俊以言語向藍堃銓、張馨鎂恫稱：如果不簽本
    票，今天無法離開等語，致藍堃銓、張馨鎂聽聞後心生畏懼
    ，由藍堃銓簽發附表一所示本票共11紙，張馨鎂則為背書，
    以此法使藍堃銓、張馨鎂行無義務之事，胡博俊取得上開本
    票後始讓藍堃銓2人離去。
　㈡又因藍堃銓未依約還款，胡博俊之女友林雪霞乃基於恐嚇之
    犯意，於107年8月26日18時30分許，在臺南市○區○○路000號
    ，以門號0000000000號手機撥打電話予張馨鎂，並以言語恫
    稱附表二所示內容，致張馨鎂聽聞後心生畏懼，足生危害於
    安全。
  ㈢復於107年9月29日21時許，胡博俊獲知藍堃銓請洪群凱開車
    幫忙搬家，隨即通知蔡順畊、林勇成、郭榮發及真實姓名不
    詳之2人到臺南市○區○○路00巷0號，俟胡博俊、蔡順畊、林
    勇成、郭榮發及不詳姓名之2成年人抵達後，隨即上前向洪
    群凱詢問藍堃銓下落，然因洪群凱表示不知藍堃銓去向，且
    遲未等到藍堃銓，胡博俊、蔡順畊、林勇成、郭榮發及不詳
    姓名之2成年人竟共同基於傷害、恐嚇之犯意聯絡，先將洪
    群凱圍住，並分別以徒手或腳踢之方式攻擊洪群凱，致洪群
    凱受有頭部損傷、臉部挫傷、腹壁挫傷、左側膝部挫傷等傷
    害，胡博俊並以言語向洪群凱恫稱：若不配合叫藍堃銓出面
    ，就要買狗鍊將其拴起來，並帶到山上去等語，致洪群凱聽
    聞後因而心生畏懼，足生危害於安全，洪群凱遂於胡博俊、
    蔡順畊、林勇成、郭榮發及不詳姓名之2成年人疏於注意之
    際趁機逃走，胡博俊等人見狀即分別以徒步及騎乘機車之方
    式追逐洪群凱，而胡博俊於追逐途中拾獲洪群凱掉落之手機
    ，又另基於毀損之犯意，持該手機朝洪群凱丟擲2次，致該
    手機摔落地上而損壞，足生損害於洪群凱。嗣因洪群凱跑至
    家樂福向店員求救並報警，胡博俊、蔡順畊、林勇成、郭榮
    發及不詳姓名之2成年人始罷手離去。
二、案經藍堃銓、張馨鎂、洪群凱訴由臺南市政府警察局第一分
    局報告臺灣臺南地方檢察署檢察官偵查起訴。
    理  由
壹、證據能力部分
一、被告胡博俊、林雪霞及辯護人對證據能力均無意見；被告  
    施進文否認證人兼告訴人藍堃銓及張馨鎂於警詢及偵查中筆
    錄之證據能力，其餘證據之證據能力則無意見；被告蔡順畊
    、林勇成及郭榮發否認證人兼告訴人洪群凱於警詢及偵查中
    筆錄之證據能力，其餘證據之證據能力則無意見。
二、本院認
　㈠按被告以外之人於審判外之言詞或書面陳述，除法律有規定
    者外，不得作為證據。被告以外之人於偵查中向檢察官所為
    之陳述，除顯有不可信之情況者外，得為證據。又被告以外
    之人於審判外之陳述，雖不符同法第159條之1至第159條之4
    之規定，但經當事人於審判程序同意作為證據，法院審酌該
    言詞或書面陳述作成時之情況，認為適當者，亦得為證據；
    而當事人、代理人、辯護人於法院調查時，知有該等不符合
    同法第159條之1至第159條之4之不得為證據之情形，而未於
    言詞辯論終結前聲明異議者，視為有前項之同意，刑事訴訟
    法第159條第1項、第159條之1第2項、第159條之5分別定有
    明文。
  ㈡證人兼告訴人藍堃銓、張馨鎂及洪群凱之警詢筆錄屬被告以
    外之人於審判外之言詞或書面陳述，且又不符合法律規定例
    外有證據能力之情形，依上說明，應認無證據能力。
  ㈢證人兼告訴人藍堃銓、張馨鎂及洪群凱之偵訊筆錄，均已經
    具結，且被告施進文、蔡順畊、林勇成及郭榮發並未具體指
    出證人藍堃銓等3人於偵查中之證述有何顯不可信之情況，
    依上說明，應認均具證據能力。 
  ㈣其餘本判決所引用之各該被告以外之人於審判外之陳述，被
    告、辯護人於本院準備程序及檢察官於本院審理時均表示沒
    有意見，本院審酌上開證據資料製作時之情況，尚無違法不
    當，亦認為以之作為證據應屬適當，依刑事訴訟法第159條
    之5第1項規定，認前揭證據資料均有證據能力。至於卷內所
    存經本院引用之非傳聞證據部分，與本院待證事實間均具有
    關聯性，且無證據證明係公務員違背法定程序所取得，是依
    刑事訴訴法第158條之4之反面解釋，自有證據能力。   
二、認定犯罪事實所憑之證據及理由 　　　
  ㈠訊據：⒈被告胡博俊對於傷害洪群凱已坦認屬實，惟矢口否認
    有強制、出言恐嚇洪群凱及毀損洪群凱手機之犯行，辯稱：
    我沒有恐嚇藍堃銓及張馨鎂，我可能講話比較大聲，是他們
    自己來的，我怎麼可能不讓他們走；另外，我沒有恐嚇洪群
    凱說要用狗鍊把他拴起來，我丟手機時，誤以為是自己的，
    因為那時我被洪群凱推倒，手機掉在我前面，洪群凱還一直
    用三字經罵我，我很生氣，又跑不動，因此就拿手機丟他云
    云。⒉被告林雪霞雖坦承在打電話向張馨鎂講稱起訴書附表
    二所示之言語，然亦矢口否認有恐嚇之意，辯稱：那不是我
    的本意云云。⒊被告胡博俊及林雪霞之選任辯護人則為被告2
    人辯護稱：胡博俊與藍堃銓夫妻原本是好朋友，雙方不只是
    生意往來而已，這次藍堃銓連續欠了四個合會共105萬元，
    這些會錢是胡博俊幫忙代墊，照理說是藍堃銓這方比較理虧
    ，在工寮協商時，如果胡博俊有粗暴行為，會同意分到11期
    嗎?或許只有在一個地方可能會有粗暴行為，那就是張馨美
    否認她是張美準，否認這個會款債務，因而惹怒胡博俊，藍
    堃銓夫妻只要很簡單說有被打、被恐嚇，就成案了。另外，
    林雪霞當天是後半段在簽本票時才過去的，可能是看到臉色
    不是很好，她自己臆測一定有什麼衝突，才會打電話給張馨
    鎂時講那些話，但不代表當時現場發生的情況。就毀損手機
    部分，真的可能有陰錯陽差，因為被告從頭到尾被罵，在這
    種情形下，被告可能會隨手把自己的手機甩出去，且以當時
    情況下，洪群凱一路罵到尾，又說他老大是大灣「齒哥」，
    他會感到害怕嗎?處此情況下，會構成恐嚇嗎?又關於林雪霞
    部分，她確實有對張馨鎂講那些話，但林雪霞只是覺得胡博
    俊對藍堃銓夫妻義氣深重，藍堃銓卻忘恩負義，因此才說那
    些話云云。⒋被告施進文亦否認有強制犯行，辯稱我當時在
    園子裡巡檳榔園，我巡完後要去工寮那邊，就看到胡博俊與
    藍堃銓坐在那邊簽本票，藍堃銓簽本票時我並沒有過去，我
    本來在檳榔園那邊工作，我當天會在那邊是正常的，藍堃銓
    他們就指訴我打他，這樣實在很不公平云云。⒌被告蔡順畊
    亦否認有傷害洪群凱之犯行，辯稱：我從頭到尾都沒有打他
    云云。⒍被告林勇成及郭榮發於審理中對傷害洪群凱犯行則
    均為認罪之表示。
  ㈡經查：
  ⒈被告胡博俊及施進文於上開時地，夥同其他共犯，逼迫藍堃
    銓及張馨鎂分別簽發如附表一所示之本票及背書等情，業據
    ：
　⑴證人兼告訴人藍堃銓於偵查中證述：我於107年7月23日23時
    有與張馨鎂一起去胡博俊的工寮，是胡博俊要我帶張馨鎂一
    起去協商債務的，當時在場的有胡博俊及他的2名朋友，協
    商之後沒有結果，胡博俊就要我們簽本票，並且說如果不簽
    的話，就無法離開，我會害怕，才簽的，胡博俊也要我的前
    妻張馨鎂在本票後面背書，本票是胡博俊後來打電話叫林雪
    霞拿過來的等語、及於審理中證述：107年7月23日是胡博俊
    叫我去工寮那邊協商債務的，地址應該是在中正北路二段50
    1巷71號，當天是晚上差不多11時左右過去的，我過去的時
    候，有胡博俊及2、3個人在那邊，我們是在工寮裡面協商的
    ，胡博俊有叫我還錢，不然要對我及我家人不利，還有拿出
    磚頭要砸我，其他人是手打我的頭及身體，逼迫我簽本票，
    我被打時，林雪霞也在場，另外在庭的被告施進文也有叫我
    要簽一簽，也有出手我，我在去工寮協商債務之前就已經看
    過施進文很多次了，他在裕農路慈幼高工往圓環方向有開一
    間檳榔攤等語綦詳。
  ⑵另證人兼告訴人張馨鎂於偵查中亦證述：107年7月23日那天
    是胡博俊要藍堃銓帶我去的，我到達時才知道要協商債務，
    當時在場的有胡博俊及他的2名朋友，其中一人先打藍堃銓
    ，我有制止他們不要打，然後協商要如何還錢，後來胡博俊
    要林雪霞過來，林雪霞到場後拿本票出來，胡博俊就要藍堃
    銓簽名，要我在後面背書，我說不要，胡博俊跟他的朋友就
    動手打藍堃銓，胡博俊就跟我說，如果我不背書的話，他們
    就不讓我們離開，我很害怕，才願意簽的等語、及於審理中
    證述：107年7月23日那天在工寮，除了胡博俊外，還有另外
    2人，其中一個叫「文仔」，也就是在庭的施進文，他們在
    講債務，林雪霞是後來才去的，有拿本票叫我們簽，我說那
    個債務跟我沒有關係，為什麼要我背書，然後我就不簽，胡
    博俊、「文仔」及另一外人就打藍堃銓，說如果我不簽，他
    就不放我走等語明確。
　⑶參以同案被告林雪霞於107年8月26日18時30分許致電予告訴
    人張馨鎂，於電話中要求張馨鎂要一起承擔債務時，曾稱：
    「當初在園裡時是說要負責喔，不然你老公一定被打死，是
    你跳出來說你要扛喔，不是嗎?」，有電話錄音光碟一片及
    譯文一份在卷可佐(臺南市政府警察局第一分局南市警一偵
    字第1080291149號卷，下稱警二卷，第117至123頁)，核與
    證人藍堃銓及張馨鎂指證係遭暴力脅迫下，不得已而於附表
    一所示本票上簽名及背書等情相符。此外，復有如附表一所
    示本票共11紙(警二卷第127至137頁)在卷可參。　
　⑷至於辯護人雖辯護稱，此係同案被告林雪霞臆測之詞云云，
    然證人藍堃銓及張馨鎂於審理中已明確證述，遭脅迫當下，
    林雪霞已拿本票過來了等語，況且，倘真如辯護人所稱係林
    雪霞臆測之詞，然眾人臉色不好看，亦有可能係因言語爭吵
    ，而通觀上開譯文，並未見同案被告林雪霞對此有何臆測之
    語氣，足見辯護人所述並非實情。另被告施進文雖亦否認有
    共同施加暴力強逼簽本票及背書之行為，且於警詢及本院準
    備程序時均供稱：藍堃銓簽本票時，其並未在場云云，然對
    照同案被告林雪霞於偵查中所述：「(當時還有何人在場?)
    藍堃銓的太太張馨鎂、胡博俊、施進文、我，共5個人在場
    」，及胡博俊於偵查中所述：「(107年7月23日23時，你是
    否有去...檳榔攤葉園工寮?)有，那是我的工寮，當天是藍
    堃銓找我要去協調債務的問題，當時藍堃銓跟他太太張馨鎂
    及施進文在場，施進文是住在工寮的工人，後來我有打電話
    給林雪霞買本票過去」，均稱簽本票當時，被告施進文在現
    場，可見被告施進文否認簽本票時有在現場，顯係避重就輕
    。被告施進文既在現場，倘證人藍堃銓及張馨鎂有意誣指，
    大可將在同在現場之林雪霞亦一併指證在內，豈有僅僅誣指
    被告施進文之理，足認證人藍堃銓2人之指證，並無誇大之
    處。被告施進文否認犯罪，自無足採。　
  ⒉被告林雪霞於107年8月26日18時30分許，在電話中向張馨鎂
    聲稱如附表二所示之言語等情，除據被告林雪霞自承屬實外
    ，且經證人張馨鎂於偵查中證述綦詳，復有電話錄音光碟一
    片及譯文一份在卷為憑(警二卷第117至123頁)。被告林雪霞
    雖否認有恐嚇之意，然證人張馨鎂與其前夫藍堃銓甫於107
    年7月23日在檳榔園內遭同案被告胡博俊等人施加暴力討債
    ，猶驚魂未定，被告林雪霞此時於電話中除重提此事外，復
    提到張馨鎂之子、要將張馨鎂於澎湖所有之親戚朋友都找出
    來，及強調胡博俊及小弟都在家樂福那裡堵藍堃銓，不敢保
    證被找到後會變成怎樣等語，用字譴詞明顯足使人心生畏佈
    ，而證人張馨鎂於偵查中也證述，其聽到這些話後感到害怕
    等語，被告林雪霞否認有恐嚇之意，委無足採。
　⒊被告胡博俊、蔡順畊、林勇成及郭榮發於上開時地，共同毆
    打洪群凱，被告胡博俊更出言恐嚇及將洪群凱之手機丟擲損
    毀等情，業據：
　⑴證人即告訴人洪群凱於偵查中證述：當時我在幫藍堃銓搬家
    ，當時有三個人來問藍堃銓在哪裡，該三個人我都不認識，
    也問我是誰，為什麼在這裡，我就跟他們說我在搬家，他們
    就說藍堃銓有欠他們錢，我就跟他們說我不知道，我只是幫
    忙搬家，之後他們就在旁邊討論10幾分鐘，他們不讓我走，
    他們說我會幫忙藍堃銓搬家，一定知道藍堃銓在哪裡，我就
    拿著手機想要離開，他們就說我不能走，他們三個人要我把
    人交出來，說他們還有人會過來，我就在車上等，過沒多久
    他們三個人就打我，這三個人裡面沒有胡博俊，胡博俊是後
    來才到的，這三個人確實都有打我，他們打完我就叫我不能
    離開，胡博俊來了之後就跟我說，這些事情跟我無關，要我
    把藍堃銓叫出來，胡博俊就恐嚇我說要去買狗鍊，要把我鍊
    起來，還要把我帶山上去，胡博俊就叫其中一個人去買，之
    後我聽完會害怕，對方總共有六個人，胡博俊是和另外二個
    人一起來，第二次是胡博俊先徒手打我，其他五個人也跟著
    一起打，胡博俊就說如果我不把藍堃銓交出來要把我帶回去
    會更嚴重，我聽完後就會害怕，我就找機會要跑走，之後六
    個人裡面有二個人要去開車要把我載走，我就趁這個時候跑
    走，但我被胡博俊抓到我的右手，我就轉身把胡博俊拉倒，
    我就孅續跑，中間我有跌倒一次，他們有三、四個人在追我
    ，他們有開車跟騎機車在追我，也有人用跑的在追我，我跑
    的時候手機掉在路上，胡博俊還拿我的手機朝我丟我過來，
    我以為胡博俊是拿他的手機丟我，後來才發現是我的手機等
    語綦詳。
　⑵此外，復有衛生福利部新營醫院診斷證明書一紙(警二卷第55
    頁)、案發現場之監視器錄影光碟3片、監視器錄影翻拍照片
    24張(警二卷第139至161頁)、手機毀損照片2張(警二卷第16
    3頁)，上開監視器錄影光碟亦經本院勘驗，有勘驗筆錄一份
    (詳如附表三)及翻拍照片38張在卷可資參佐(本院卷第101頁
    至128頁)。
　⑶被告蔡順畊雖否認犯罪，然由上開勘驗結果，可知同案被告
    胡博俊、郭榮發及林勇成於過程中，均分別徒手或以腳踢方
    式傷害洪群凱，被告蔡順畊明知此事，仍分擔參與拉扯及攔
    阻洪群凱逃跑之行為，顯然有共同傷害洪群凱之意，其否認
    犯罪，洵無足採。另被告胡博俊雖否認有出言恐嚇，及毀損
    手機之犯意，然由本院勘驗結果，可知證人洪群凱原本在自
    小貨車上與被告胡博俊等人交談長達半小時以上，突然逃離
    現場，顯見證人洪群凱證述，係因遭到恐嚇及毆打，因而逃
    跑等語，尚非無據。再由證人洪群凱指證遭毆打及丟擲手機
    等情，皆與監視錄影畫面相符，足認證人洪群凱之記憶清楚
    ，且又無虛構恐嚇情節之必要及可能，其證詞之可信度自是
    極高，當無不予採信之理。另就毀損手機部分，被告胡博俊
    雖辯稱係誤認云云，然以案發當天情形，倘係為了不滿洪群
    凱有辱罵三字經，大可丟擲價值較低之物，如鞋子等物，一
    般人甚少會丟擲自己之手機。況且，被告胡博俊當天係2度
    持手機丟擲洪群凱，此情業據被告胡博俊供認屬實，而於審
    理中經本院再次勘驗現場光碟，確實發現被告胡博俊除於監
    視器時間22時08分38秒時，朝洪群凱丟擲手機外，又於22時
    10分50秒再次持同一支手機朝洪群凱丟擲，2次丟擲時間相
    隔2分鐘多，已足夠分辨出是否為自己之手機，是認被告胡
    博俊辯稱係誤認云云，顯係飾卸之詞。
　⒋綜上所述，被告等人所辯均不足採信，本事證明確，被告等
    人犯行洵堪認定。
三、論罪科刑
  ㈠按行為後法律有變更者，適用行為時之法律，但行為後之法 律有利於
    行為人者，適用最有利於行為人之法律，刑法第2 條第1項載有
    明文。被告胡博俊、蔡順畊、林勇成、郭榮發等人行為後，刑
    法第277條第1項業於108年5月29日經總統公布 修正施行，並
    自同年5月31日起生效。修正前刑法第277條第 1項原規定：
    「傷害人之身體或健康者，處3年以下有期徒 刑、拘役或1,0
    00元以下罰金。」修正後之條文則為：「傷 害人之身體或健
    康者，處5年以下有期徒刑、拘役或50萬元 以下罰金。」經比
    較修正前後之法律，修正後刑法第277條 第1項將法定刑上限
    提高，是本案經新舊法比較之結果，自應適用被告胡博俊、
    蔡順畊、林勇成、郭榮發行為時之法律即修正前之刑法第277條
    第1項較為有利。
　㈡核被告胡博俊於犯罪事實一㈠所為，係犯刑法第304條之強制
    罪、於犯罪事實一㈢所為，係犯刑法第354條之毀損罪、修正
    前刑法第277條第1項之傷害罪；被告施進文所為，係犯刑法
    第304條之強制罪； 被告林雪霞所為，係犯刑法第305條之恐
    嚇罪；被告蔡順畊、林勇成、郭榮發所為，均係犯修正前刑
    法第277條第1 項之傷害罪。被告胡博俊、施進文就犯罪事
    實一㈠所犯恐嚇之危險行為應為強制之實害行為所吸收，均不另
    論罪；被告胡博俊、蔡順畊、林勇成、郭榮發就犯罪事實一㈢
    所犯恐嚇之危險行為應為傷害之實害行為所吸收，亦不另論罪。
    被告胡博俊、施進文及不詳姓名之1、2名成年人就犯罪事實
    一㈠行為，被告胡博俊、蔡順畊、林勇成、郭榮發及不詳姓名之
    2名成年人就犯罪事實一㈢行為間，分別具有犯意聯絡及行為分擔
    ，皆應論以共同正犯。被告胡博俊及施進文以一施強暴之行
    為，同時逼迫告訴人藍堃銓及張馨鎂行無義務之事，侵害不
    同人法益，為想像競合犯，從重論以一罪。被告胡博俊2度
    丟擲手機，及被告胡博俊、蔡順畊、林勇成及郭榮發多次毆
    打洪群凱之行為，係於密切接近之時地而為，侵害同一人法
    益，均應論以接續犯。另被告胡博俊所犯強制、毀損及傷害
    罪名，犯意各別，行為互殊，應分論併罰。
  ㈢爰審酌被告等人不思以正途催討債務，動輒施加言語及肢體
    暴力，使告訴人藍堃銓及張馨鎂遭受極大驚恐，甚至波及無
    辜之洪群凱，實有不該，兼衡被告林雪霞、蔡順畊及郭榮  
    發均無前科、被告施進文及施進文僅有賭博之前科，素行  
    均尚稱良善，本案係起因於被告胡博俊，被告等人分別坦認
    及否認犯行之態度，被告等人均有意與告訴人3人和解，雖
    因告訴人等人無意願而未能成立，然被告等人非無賠償之誠
    意，及考量被告等人之教育程度及、家庭經濟狀況等一切情
    狀，分別量處如主文所示之刑，及諭知易科罰金之折算標
    準，另就被告胡博俊部分定應執行刑。
據上論斷，應依刑事訴訟法第299條第1項前段，刑法第2條第1項
前段、第28條、修正前第277條第1項、第304條第1項、第305條
、第354條、第41條第1項、第8項、第51條第5款，刑法施行法第
1條之1，判決如主文。
本案經檢察官徐書翰提起公訴，檢察官黃慶瑋到庭執行職務。
中　　華　　民　　國　 109　　年　　11　　月　　23　　日
                  刑事第十二庭  法　官　  包梅真
　　　　　　　　　
以上正本證明與原本無異                                  
如不服本判決應於收受本判後20日內向本院提出上訴書狀，並應
敘述具體理由。其未敘述上訴理由者，應於上訴期間屆滿後20日
內向本院補提理由書狀（均須按他造當事人之人數附繕本）「切
勿逕送上級法院」。
                                書記官　 曾郁庭
中　　華　　民　　國　　109 　年　　11　　月　　30　　日
附錄法條：
修正前刑法第277條（普通傷害罪）
傷害人之身體或健康者，處3年以下有期徒刑、拘役或1千元以下
罰金。
犯前項之罪因而致人於死者，處無期徒刑或7年以上有期徒刑；
致重傷者，處3年以上10年以下有期徒刑。
中華民國刑法第304條
以強暴、脅迫使人行無義務之事或妨害人行使權利者，處3年以
下有期徒刑、拘役或9千元以下罰金。
前項之未遂犯罰之。
中華民國刑法第305條
以加害生命、身體、自由、名譽、財產之事恐嚇他人，致生危害
於安全者，處2年以下有期徒刑、拘役或9千元以下罰金。
中華民國刑法第354條
毀棄、損壞前二條以外之他人之物或致令不堪用，足以生損害於
公眾或他人者，處2年以下有期徒刑、拘役或1萬5千元以下罰金
。

附表一：
編號 發票人 背書人 票據號碼 發票時間 金額 1 藍堃銓 張馨鎂 CH0000000 107年7月23日 10萬元 2   CH0000000 107年7月23日 10萬元 3   CH0000000 107年7月23日 10萬元 4   CH0000000 107年7月23日 10萬元 5   CH0000000 107年7月23日 10萬元 6   CH0000000 107年7月23日 10萬元 7   CH0000000 107年7月23日 10萬元 8   CH0000000 107年7月23日 10萬元 9   CH0000000 107年7月23日 10萬元 10   CH0000000 107年7月23日 10萬元 11   CH0000000 107年7月23日 10萬元 
附表
編號 發票人 背書人 票據號碼 發票時間 金額 1 藍堃銓 張馨鎂 CH0000000 107年7月23日 10萬元 2   CH0000000 107年7月23日 10萬元 3   CH0000000 107年7月23日 10萬元 4   CH0000000 107年7月23日 10萬元 5   CH0000000 107年7月23日 10萬元 6   CH0000000 107年7月23日 10萬元 7   CH0000000 107年7月23日 10萬元 8   CH0000000 107年7月23日 10萬元 9   CH0000000 107年7月23日 10萬元 10   CH0000000 107年7月23日 10萬元 11   CH0000000 107年7月23日 10萬元 

附表二
編號 恐嚇言語 1 你們藍永淙（兒子）最好給我轉學 2 還有我一定從澎湖先下手 3 你就最好叫妳老公能閃多遠閃多遠，我跟你講，他如果現在在路上被人家碰到的話，我跟你講，我不敢保證他會變成怎樣 4 早晚會被堵到拉，妳先生會變怎樣我不知道 5 我都一直擋我老公，他那邊的小弟都已經在那邊堵了拉 6 你如果把我的信用打壞掉，我跟你講，我老公一定找你老公拼命 

附表三：
編號 檔案名稱 監視器時間             勘驗結果 ⒈ 00-00000000000-0000 東平路12巷南向案發地點 107年9月29日 20時52分29秒至21時30分0秒 畫面中告訴人洪群凱靠坐於自小貨車後車，嗣被告蔡順畊上前與告訴人洪群凱交談，後被告胡博俊、林勇成、郭榮發及身著白色上衣真實身分不詳2人陸續抵達現場並圍住告訴人洪群凱，並對告訴人洪群凱比手畫腳交談。【如照片1至4】 ⒉ ⑴ 00-00000000000-0000 東平路12巷南向案發地點 107年9月29日 21時30分1秒至21時38分37秒 畫面中被告胡博俊以右拳揮擊告訴人洪群凱左臉頰，嗣被告蔡順畊站立於後車斗上拉扯告訴人洪群凱上衣，被告林勇成雙手抓住告訴人洪群凱右手後，以右拳揮擊告訴人洪群凱頭部4次，被告郭榮發先以右拳揮擊告訴人洪群凱頭部1次，後以右腳踢擊告訴人洪群凱下腹部2次。【如照片5至10】 ⑵  21時38分38秒至22時7分30秒 畫面中洪群凱再次坐到小貨車後車旁，被告胡博俊、蔡順畊、林勇成、郭榮發圍住告訴人洪群凱比手畫腳交談。 ⒊ 00-00000000000-0000 東平路12巷南向案發地 107年9月29日 22時7分31秒至22時25分59秒 畫面中告訴人洪群凱往監視器畫面左上方逃跑，被告胡博俊以雙手拉扯被害人右手試圖攬阻，嗣告訴人洪群凱與被告林勇成及身著白色上衣真實身分不詳2人於道路上拉扯，後告訴人洪群凱往監視器畫面右下方逃跑，被告胡博俊向告訴人洪群凱丟擲手機(第1次)，被告蔡順畊上前拉扯攬阻。【如照片11至14】，一名身穿白上衣、深色短褲之男子揮拳毆打告訴人洪群凱 ⒋ ⑴ 00-00000000000-0000 東平路12巷北向案發地 107年9月29日 21時39分17秒至22時10分33秒 被告等人圍著告訴人洪群凱講話，告訴人洪群凱突然往畫面左方跑，跑離監視器畫面範圍【如照片15】。 ⑵   21時39分17秒至22時10分33秒 畫面中告訴人洪群凱往監視器畫面右上方逃跑時跌倒於路面，被告蔡順畊上前拉扯攔阻，告訴人洪群凱雙手推開被告蔡順畊，後被告林勇成以左手抓住告訴人洪群凱右手，被告蔡順畊以雙手抓住告訴人洪群凱右手臂，身著白色上衣真實身分不詳1人雙手抓住告訴人洪群凱左手。【如照片15-1至23】 ⑶  22時10分46秒至22時10分48秒 畫面中告訴人洪群凱推開身著白色上衣真實身分不詳1人，被告蔡順畊於告訴人洪群凱身後拉住其雙手，被告林勇成以右拳揮擊告訴人洪群凱左臉部，告訴人洪群凱以左手推開阻擋。【如照片24至26】 ⑷  22時10分49秒至22時10分59秒 畫面中告訴人洪群凱與被告蔡順畊、林勇成及身著白色上衣真實身分不詳1人推擠拉扯，被告胡博俊向告訴人洪群凱丟擲手機(第2次)，後告訴人洪群凱掙脫並往莊敬路116巷逃跑。【如照片27至31】   ⑸  22時11分0秒至22時11分28秒 畫面中被告蔡順畊坐上白色自小客車駕駛座，隨後驅車往莊敬路116巷追逐告訴人洪群凱。【如照片32至34】 ⑹  22時11分29秒至22時12分6秒 畫面中被告林勇成坐上白色輕型機車駕駛座，隨後驅車往莊敬路116巷追逐告訴人洪群凱。【如照片35至38】